---
title: "newpack"
date: "`r Sys.Date()`"
output: rmarkdown::html_vignette
vignette: >
  %\VignetteIndexEntry{my-vignette}
  %\VignetteEngine{knitr::rmarkdown}
  %\VignetteEncoding{UTF-8}
editor_options:
  chunk_output_type: console
---

```{r, include = FALSE}
knitr::opts_chunk$set(
  comment = "#>",
  echo = T,
  message = F,
  warning = F
)
```

```{r setup1, include=FALSE, results='hide'}
library(newpack)
```

***

**Piotr Felczak**
AGH, Wydział Geodezji Górniczej i Inżynierii Środowiska  
Geoinformacja III rok

**e-mail:** *[piotrfelczak8@gmail.com]*

***
## 1. Opis pakietu
***

Celem pakietu `newpack` jest policzenie emisji zanieczyszczeń powietrza dla zadanych parametrów.
W pakiecie znajdują się dwie funcje: ``fun_pack()``, oraz ``pfwykres()``
Obie funkcje korzystają z danych zawartych w pliku excel: ``1.A.3.b.i-iv Road Transport Appendix 4 Emission Factors 2019``, których nie ma w pakiecie.
Plik został wsptępnie przerobiony i zapisany do zmiennych ``input`` oraz ``wskazniki``
Funkcja ``fun_pack()`` liczy emisje zanieczyszczeń powietrza dla zadanych flitrów.
Funkcja ``pfwykres()`` rysuje wykres emisji zanieczyszczeń powietrza dla zadanych parametrów.

***
## 2. Instalacja pakietu
***

Pakiet zosta umieszczony na stronie [github](https://github.com/).
Do instalacji pakietu potrzebny bedzie pakiet ``devtools``

```{r, eval=F}

if (!require(devtools)) {install.packages("devtools"); require(devtools)}

```

Nastepnie pobieramy pakiet przy uzyciu funkcji ``install_git()``

```{r, eval=F}

install_git("https://github.com/pfelczak/newpack")

```

Wczytanie pakietu.

```{r, eval=F}

library(newpack)

```

Pakiet automatycznie instaluje wszystkie potrzebne dodatkowe pakiety np. ``tidyverse``

***
## 3. Opis danych wejsciowych
***

Dane ``wskazniki`` oraz ``input`` korzystaja z pliku ``1.A.3.b.i-iv Road Transport Appendix 4 Emission Factors 2019``. 

Nazwy kolumn zmiennej ``wsazniki``

```{r echo=FALSE}

colnames(wskazniki)

```

Nazwy kolumn zmiennej ``input``

```{r echo=FALSE}

colnames(input)

```


pelny opis danych mozna zobaczyc uzywajac funkcji:

```{r, eval=F}

?wskazniki
?input

```

***
## 4. Przyklad użycia pakietu
***

### 4.1 Przykad użycia funkcji fun_pack()

Funkcja ``fun_pack()`` pozwala obliczyc emisje zanieczyszczen dla poszczegolnych parametrow. W wywolaniu funkcji możemy okreslic nastepujace flitrowanie po okreslonych zmiennych

*  po zmiennej kategoria

dostepne filtry:
   
```{r}

unique(wskazniki$Category)

```

*  po zmiennej euro

dostepne filtry:
   
```{r}

unique(wskazniki$Euro.Standard)

```
*  po zmiennej zanieczyszczenie 

dostepne filtry:
   
```{r}

unique(wskazniki$Pollutant)

```

Przyklad użycia:


```{r}

fun_pack(input, "Passenger Cars", "Euro 5", c("EC", "CO"),"")

```

Dodatkowe informacje znajduja sie w dokumentacji funkcji

```{r, eval = F}

?fun_pack()

```

***
### 4.2 Przykad użycia funkcji pfwykres()
***

Funkcja ``pfwykres()`` rysuje wykresy dla emisji zanieczyszczen pojazdow.

przyklad użycia:

```{r}

pfwykres(path = out,
         kat = Category,
         x = Technology,
         y = Emisja)

```

Gdzie:

* path to plik wejsciowy. Plik ``out`` tworzy sie po użyciu funkcji fun_pack().
Wykres nie bedzie dzialac, jesli najpierw nie wywola sie w.w. funkcji.

* kat to domyslny filtr "Passenger Cars"
* x to zmienna kategoryczna
* y to zmienna numeryczna

Zmienna x możemy dowolnie zmieniac na inne zmienne np. na Euro.Standard, Pollutant itd.


